【裁判字號】    95,聲再,6
【裁判日期】    950614
【裁判案由】    聲請再審
【裁判全文】
臺灣臺東地方法院民事裁定               95年度聲再字第6號
再審聲請人  乙○○
再審相對人  臺東林區管理處
法定代理人  甲○○
上列當事人間請求確認土地經營權不存在事件，再審聲請人對於
本院中華民國95年5月15日95年度聲再字第3號確定裁定，聲請再
審，本院裁定如下：
    主  文
再審之聲請駁回。
再審聲請費用由再審聲請人負擔。
    理  由
一、按依民事訴訟法第466條不得上訴於第三審法院之事件，除
    前條規定外，其經第二審確定之判決，如就足影響於判決之
    重要證物，漏未斟酌者，亦得提起再審之訴，民事訴訟法 (
    下稱同法)第497條定有明文。又再審之訴，法院認無再審理
    由，判決駁回後，不得以同一事由，對於原駁回再審之訴之
    確定判決，更行提起再審之訴；裁定已經確定，而有第497
    條之情形者，得準用本編之規定聲請再審，同法第498之1條
    、第507條亦分別定有明文。又本院95年度聲再字第3號民事
    裁定，係屬民事訴訟法第466條規定不得上訴第三審法院之
    事件，故再審聲請人於民國95年5月19日收受上開裁定書時
    即告確定 (以下簡稱系爭確定裁定)，有送達證書附在前開
    卷宗可稽。再審聲請人對系爭確定裁定於同年6月9日表明有
    足影響系爭確定裁定之重要證物漏未斟酌，且於未逾30 日
    之不變期間內，向本院聲請再審，本院自應就其所聲請之再
    審予以審究，合先敘明。
二、再審聲請人主張略以：系爭確定裁定漏未審酌真正地籍圖上
    並無編號地籍48林班區之證據，且再審相對人在另案 (即本
    院94年度簡上字第21號確認租賃權之廢止事件)審理中，於
    94年11月29日提出準備書狀自認「經查並無32年執行日本行
    政經營計畫，及光復後劃有大武事業區48林班區之接收地籍
    」等語。顯對其權源主張已不為辯論。又於前案 (即本院94
    年度再字第14號)95 年1月10日準備程序時不到場，復未提
    出書狀爭執，依民事訴訟法第280條第3項準用第1項規定，
    視同自認，法院自應依法判決再審相對人之土地經管權不存
    在，並准再審聲請人完成系爭土地之登記，系爭確定裁定就
    此足以影響判決之重要證據漏未審酌，再審聲請人自得依民
    事訴訟法第497條規定聲請再審等語。
三、經查: 本件再審聲請人主張系爭確定裁定漏未審酌真正地籍
    圖上並無編號地籍48林班區之證據乙節，再審聲請人已於本
    院94年度再字第8號、94年度再字第12號、94年度再字第14
    號及系爭確定裁定中迭次主張，並經本院於上開裁定中闡述
    甚詳之事實，業據本院依職權調取上開卷宗查閱屬實。至所
    謂再審相對人於另案提出準備書狀自認無32年執行日本行政
    經營計畫，及光復後劃有大武事業區48林班區之接收地籍乙
    節，亦經本院於系爭確定裁定中審酌明確，且上開裁定均未
    經言詞辯論程序，自無民事訴訟法第280條第3項準用第1項
    視同自認之適用，再審聲請人就此部分之主張容有誤會，為
    不足採。從而，本件再審聲請人一再以同一事由對確定裁定
    聲請再審，揆諸首揭說明，自非適法，應予駁回。
四、依民事訴訟法第507條、第502條第1項、第95條、第78條，
    裁定如主文。
中    華    民    國    95    年    6     月    14    日
                  民事庭審判長法  官  李勝琛
                              法  官  簡芳潔
                              法  官  曾宗欽
以上正本係照原本作成。
本件不得抗告。
中    華    民    國    95    年    6     月    14    日
                                書記官  蕭家玲


司法院資訊處製作；財團法人民間司法改革基金會備份。
